【裁判字號】    99,財管,19
【裁判日期】    990823
【裁判案由】    選任遺產管理人
【裁判全文】
                 臺灣雲林地方法院民事裁定
                                      99年度財管字第19號
聲  請  人  財政部臺北市國稅局
代  表  人  甲○○
關  係  人  乙○○
上列聲請人聲請對被繼承人丙○○選任遺產管理人事件，本院裁
定如下：
    主  文
選任乙○○為被繼承人丙○○之遺產管理人。
准對被繼承人丙○○（男、民國57年5 月22日出生，國民身分證
統一編號：Ｚ000000000號，最後住所：雲林縣二崙鄉○○村○○鄰
○○路10號之1 ，於民國98年11月2 日死亡）之繼承人為公示催
告。
被繼承人丙○○之繼承人，應自前項公示催告最後登載新聞紙之
日起，六個月內承認繼承，上述期限屆滿，無繼承人承認繼承時
，被繼承人丙○○之遺產，於清償債權，並交付遺贈物後，如有
賸餘即歸屬國庫。
程序費用新臺幣壹仟元由被繼承人丙○○之遺產負擔。
    理  由
一、本件聲請意旨略以：被繼承人丙○○於民國（下同）98年11
    月2 日死亡，惟其生前仍積欠稅款尚未繳清，而其各順序繼
    承人均已拋棄繼承權，並經鈞院以98年度司繼字第356 號准
    予備查在案，且其親屬會議未於繼承開始後一個月內選定遺
    產管理人，致聲請人無法對其遺產行使權利，為此依民法第
    1176條第6 項、第1177條、第1178條第2 項之規定，聲請本
    院選定關係人乙○○為其遺產管理人等語。
二、按繼承開始時，繼承人之有無不明，而無親屬會議或親屬會
    議未於1 個月內選定遺產管理人者，利害關係人或檢察官得
    聲請法院選任遺產管理人，並由法院依公示催告程序，定6
    個月以上之期限，公告繼承人，命其於期限內承認繼承；又
    被繼承人之所有繼承人均拋棄其繼承權者，亦準用關於無人
    承認繼承之規定，民法第1177條、第1178條第2 項、第1176
    條第6 項分別定有明文。
三、經查，聲請人主張之上開事實，已據其提出死亡登記申請書
    資料查詢清單、財產歸屬資料清單、欠稅總歸戶查詢情形表
    、本院99年3 月2 日雲院恭家司馨決98司繼字第356 號函、
    繼承系統表、家庭成員（三等親）資料查詢清單、法務部行
    政執行署嘉義行政執行處99年1 月26日嘉執義96年助執字第
    00002176號函、個人戶籍資料查詢清單、不動產清冊、土地
    建物查詢資料等件為證，足資證明被繼承人丙○○之遺產，
    確屬無人承認繼承之狀態，參以本件未有經親屬會議選定遺
    產管理人之資料，是聲請人聲請本院選定遺產管理人，尚無
    不合。而本院審酌關係人乙○○為執業地政士，非但具有專
    業知識及能力，且與被繼承人所遺遺產間無利害關係，若由
    其擔任本事件之遺產管理人，定能秉持其專業倫理擔當此具
    公益性質之職務，並順利達成管理保存及清算遺產之任務。
    據此，爰選任關係人乙○○為被繼承人丙○○之遺產管理人
    ，並依法為承認繼承之公示催告。
四、依非訟事件法第157 條，裁定如主文。
中    華    民    國    99    年    8     月    23    日
                  家事法庭    法  官  黃 瑞 井
以上正本係照原本作成。
如對本裁定抗告，須於裁定送達後10日內，向本院提出抗告狀，
並應繳納抗告費新臺幣1,000 元。
中    華    民    國    99    年    8     月    23    日
                              書記官  鄭 國 銘

司法院資訊處製作；財團法人民間司法改革基金會備份。
